【裁判字號】    98,交簡上,71
【裁判日期】    980527
【裁判案由】    公共危險
【裁判全文】
臺灣臺南地方法院刑事判決            98年度交簡上字第71號
上  訴  人
即  被  告  甲○○
上列被告因公共危險案件，不服本院98年度交簡字第463號中華
民國98年2月24日第一審判決（聲請案號：98年度偵字第1610號
），提起上訴，本院管轄之第二審合議庭判決如下：
    主    文
上訴駁回。
    事實及理由
一、本案經本院審理結果，認第一審簡易判決認定之犯罪事實並
    無不當，除原判決事實理由欄二「併諭知易服勞役之折算標
    準」應更正為「併諭知易科罰金之折算標準」外，餘均引用
    如附件所示之刑事簡易判決所記載之犯罪事實及證據。
二、經查，本件被告酒醉騎機車之犯行，業據被告坦承不諱，核
    與告證人沈恭霖於警詢之指述亦屬相符，而被告於酒後騎車
    肇事送醫時，經臺南市立醫院抽血檢驗，測得其血液中酒精
    濃度為319MG/DL，換算呼氣後之酒精濃度高達每公升1.59毫
    克，此有臺南市立醫院生化報告一份在卷可稽 (見警卷第14
    頁)，互核後亦屬相符，足認被告確有酒醉騎機車之犯行，
    要足認定。
三、核被告所為，係犯刑法第一百五十八條之三之服用酒類不能
    安全駕駛動力交通工具而駕駛罪。原審以被告罪證明確，適
    用刑事訴訟法第四百四十九條第一項前段、第四百五十四第
    二項，刑法第一百八十五條之三、第四十一條第一項前段、
    第四十七條第一項，刑法施行法第一條之一，逕以簡易判決
    處如主文所示之刑，並諭知如易科罰金之折算標準 (此部分
    原審誤載為易服勞役，業經更正如上述)，認事用法均無違
    誤。被告之上訴意旨略以：我希望能夠請沈恭霖到庭，我想
    要了解我那天意識不清到底發生什麼事，我並沒有對他怎麼
    樣，我可以當面跟他道歉，因為他在分局的時候說我打他，
    我希望沈恭霖能夠提出驗傷單證明到底我有沒有打他，原審
    就這部分未詳查，原審判決顯屬過重，請求撤銷原判決云云
    。惟查被告之上開酒醉騎車之犯行，原審之認事用法既無違
    誤，其量刑亦堪允適，且無違背法令之處，本院認尚無撤銷
    改判之理由，被告據以上訴之上揭理由經核皆與本案並無關
    聯，是以證人沈恭聯亦無傳訊之必要，是被告之上訴，核無
    理由，應予駁回。
據上論斷，應依刑事訴訟法第四百五十五條之一第一項、第三項
、第三百六十八條，判決如主文。
本案經檢察官王惠芬到庭執行職務。
中    華    民    國    98    年    5    月    27     日
                  刑事第十三庭  審判長  法官  張銘晃
                                        法官  黃翰義
                                        法官  徐文瑞
以上正本證明與原本無異。
不得上訴。
                                      書記官  何小玉
中    華    民    國    98    年    5    月    27     日
論罪法條：
中華民國刑法第185條之3
服用毒品、麻醉藥品、酒類或其他相類之物，不能安全駕駛動力
交通工具而駕駛者，處1年以下有期徒刑、拘役或科或併科15 萬
元以下罰金。


司法院資訊處製作；財團法人民間司法改革基金會備份。
